臺灣士林地方法院民事裁定
111年度士簡聲字第95號
聲  請  人  邱尚勇

相  對  人  余立平
上列當事人間請求確認本票債權不存在事件，聲請人聲請停止執
行事件，本院裁定如下：
    主  文
聲請人供擔保新臺幣壹拾萬元後，本院司執助字第一百一十一年
度司執助字第六七三二號執行事件之強制執行程序，於本院一百
一十一年度士簡字第一五九六號確認本票債權不存在事件終結前
，應停止執行。
    理  由
一、按「發票人主張本票係偽造、變造者，於前條裁定送達後20
    日內，得對執票人向為裁定之法院提起確認之訴。發票人證
    明已依前項規定提起訴訟時，執行法院應停止強制執行。但
    得依執票人聲請，許其提供相當擔保，繼續強制執行，亦得
    依發票人聲請，許其提供相當擔保，停止強制執行。發票人
    主張本票債權不存在而提起確認之訴不合於第一項之規定者
    ，法院依發票人聲請，得許其提供相當並確實之擔保，停止
    強制執行」，非訟事件法第195條定有明文。又按法院依上
    開規定所定擔保金額以為准許停止強制執行之裁定者，該項
    擔保係備供債權人因停止執行所受之損害，其數額應依標的
    物停止執行後，債權人未能即時受償或利用該標的物所受之
    損害額，或其因另供擔保強制執行所受之損害額定之，非以
    標的物之價值或其債權額為依據（最高法院95年度台抗字第
    104號裁定意旨參照）。次按將來之薪資請求權，可能因債
    務人之離職，或職位變動，或調整薪津，而影響其存在或範
    圍，凡此種非確定之債權，如執行法院已就此種債權發移轉
    命令，在該債權未確定受清償前，執行程序尚不能謂已終結
    （最高法院63年度第3次民庭庭推總會議決議㈥意旨參照）。
二、本件聲請人以其向本院提起確認本票債權不存在之訴為由，
    聲請裁定停止本院111年度司執助字第6732號執行事件之強
    制執行，經本院調取該執行卷宗及本院111年度士簡字第159
    6號確認本票債權不存在訴訟卷宗查明屬實，聲請人聲請停
    止執行，於法尚無不合。復參以相對人聲請對聲請人為強制
    執行，係以本院110年度司票字第4917號裁定為執行名義，
    並請求執行本金新臺幣（下同）60萬元及相關利息，本院已
    核發扣押及移轉命令，就聲請人對交通部高速公路局北區養
    護工程分局之每月薪資債權超過31,010元部分，自收受命令
    起相對人，交通部高速公路局北區養護工程分局並陳報聲請
    人為其員工，將依執行命令自民國111年12月起每月扣薪3,6
    91元等情，業經本院調取系爭執行事件全卷核閱無誤，本院
    固已核發扣押及移轉命令，惟就尚未發生之將來薪資債權，
    相對人之債權尚未確定受清償，依上開說明，不能認執行程
    序業已終結，是以聲請人有上開聲請停止執行之事由及必要
    ，堪認聲請人聲請於本票債權不存在事件終結前，供擔保停
    止前述執行事件之執行程序，為有理由，應予准許。
三、再聲請人所提起之確認本票債權不存在之訴，依其訴訟標的
    金額應適用簡易程序，且未逾民事訴訟法第466條第1項所定
    數額，屬不得上訴第三審之事件，至二審判決即告終結，其
    期間可推定為2年10個月（參照各級法院辦案期限實施要點
    第2條規定，民事簡易程序第一審審判案件期限10個月、民
    事第二審審判案件期限2年），按法定利率週年5％計算，相
    對人因停止執行可能遭受之損害額約為8萬5,000元【計算式
    （小數點下均四捨五入）：600,000×5％×（2＋10/12）=85,00
    0】。復慮及兩造間本案訴訟事件有因送達、上訴或調查證
    據等其他原因使訴訟遲滯之情事可能存在，致相對人未能受
    償之期間延長，應酌予提高為10萬元。是本院認相對人因系
    爭執行程序之停止所可能受之損害，而應由聲請人供擔保之
    數額，以10萬元為適當，爰酌定聲請人應供擔保之金額如主
    文所示。
四、依非訟事件法第195條第3項，裁定如主文。
中　　華　　民　　國　　111 　年　　12　　月　　 6　　日
                  士林簡易庭法  官　陳紹瑜
以上正本係照原本作成。
如不服本裁定，應於送達後10日內，向本院提出抗告狀並表明抗
告理由，如於本裁定宣示後送達前提起抗告者，應於裁定送達後
10日內補提抗告理由書（須附繕本）。
中　　華　　民　　國　　111 　年　　12　　月　　 6　　日
　　　　　　　　　　　　　　書記官　詹禾翊